【裁判字號】    88,訴緝,1
【裁判日期】    920829
【裁判案由】    偽造有價證券等
【裁判全文】
臺灣花蓮地方法院刑事判決                    八十八年度訴緝字第一號、第二號
    公  訴  人  臺灣花蓮地方法院檢察署檢察官
    被      告  玄○○
          （原名劉欣佩）
    指定辯護人  本院公設辯護人  呂維
右列被告因偽造有價證券等案件，經檢察官分別提起公訴（八十五年偵字第二四五三
號、八十五年度偵緝字第七號）及移
度偵字第第三九三六號、台灣花蓮地方法院檢察署八十五年度偵字第三○○三號、八
十八年度偵字第四二一號、第四二二號），本院合併審理判決如左：
    主  文
玄○○連續意圖供行使之用，而偽造有價證券，處有期徒刑伍年陸月。
偽造之發票人均為丁○○，付款人均為彰化銀行花蓮分行，票號ＧＲ0000000
號、面額新台幣貳拾萬元及票號ＧＲ0000000號、面額新台幣柒拾萬元之支票
各壹紙；以地○○名義簽發，面額新台幣伍拾萬元之偽造本票壹紙；扣案偽造借據陸
張上之「地○○」署押陸枚；偽造之酉○○○股份有限公司投資合約書壹份，均沒收
。
本院八十八年度訴緝字第二號部分公訴不受理。
    事  實
一、被告玄○○（原名劉欣佩，於民國九十年七月十三日改名），意圖為自己不法之
    所有，基於詐欺、偽造有價證券與行使偽造文書之概括犯意，連續於下揭時、地
    為下列行為：
  （一）意圖供行使之用，於八十四年八月九日、同年九月十七日，在花蓮縣吉安鄉
        ○○村○○路四六二巷五號住處，未經其夫丁○○（按兩人業於八十四年九
        月三十日離婚）同意，先後盜用丁○○所有印章，偽簽彰化銀行花蓮分行票
        號ＧＲ0000000號、面額二十萬元及票號ＧＲ0000000號、面
        額為七十萬元之支票各一紙，並於票載發票日當日，在吉安鄉○○○街十三
        號辰○○住處，持交辰○○，分別供作借款擔保及用以償還先前向辰○○友
        人所借貸之二十萬元款項之用，致辰○○不疑有他，交付借款新台幣（下同
        ）七十二萬元予玄○○，詎支票屆期竟遭退票，辰○○始知受騙。
  （二）於八十四年七月十五日，玄○○復在吉安鄉辰○○上址住處，向辰○○謊稱
        其投資木材生意，利潤豐厚，願出讓其所持有股份中之三股與辰○○，每股
        二十五萬元，以九十天至一百天為一期，每股利潤十二萬元，並出示於不詳
        時、地預先偽造之其與劉錦燕及酉○○○股份有限公司之投資合約書一份，
        藉以取信辰○○，並以自己名義開具到期日均為八十四年十月十五日、金額
        各三十七萬元之本票共三紙交付辰○○以為擔保，致辰○○陷於錯誤，交付
        現金七十五萬元予玄○○，惟期屆辰○○並未收到該等本金與利潤，方知受
        騙。
  （三）於八十五年一月間，玄○○擅以其不知情胞妹地○○名義，至花蓮市○○路
        九十二號宇○○開設之漫畫藝文館租書，並藉由攀談得悉宇○○因其夫蘇志
        傳死亡，而美國安泰人壽保險股份有限公司臺灣分公司花蓮服務處（下稱安
        泰人壽保險公司）僅同意給付蘇志傳之身故保險金，雙方就保險理賠範圍產
        生爭執。玄○○認有機可趁，旋自稱其在花蓮師院進修法律及保險課程，其
        老師認識很多法官，可以幫其解決理賠之事，惟須疏通費十萬元，致宇○○
        不疑有詐，先於八十五年一月十二日、十三日，在其上揭漫畫藝文館交付五
        萬元、六萬元（其中一萬元係溢付）。嗣於同月十六日，玄○○再至上址漫
        畫館，向宇○○謊稱要向臺灣台北地方法院提起民事訴訟，需繳交保證金五
        十萬元，惟斯時宇○○無此大筆現金，乃交付其弟宙○○所開立之花蓮市第
        一信用合作社儲蓄部面額四十萬元支票一張予玄○○。玄○○則偽冒其胞妹
        地○○名義，於八十五年一月十六日，簽發八十五年二月三十日到期，金額
        五十萬元之本票一紙，交予宇○○收執以資取信。事後宇○○根據玄○○所
        騎乘機車號碼多方查證，始悉受騙。
  （四）於八十四年四月底，玄○○經由不知情之巳○○介紹，結識正欲購車之甲○○，玄○○乃向甲○○訛稱可以一百萬元價格幫其買到賓士轎車，惟先付五
        十萬，並於交車後付清尾款等語，致甲○○不疑有詐，而予應允。玄○○旋
        於八十五年五月三日，偕巳○○之不知情女友於曉偉，共同至甲○○配偶天
        ○○位於台北市○○路之公司，向天○○取款五十萬元，玄○○並詐稱其係
        檢察官，為免身分曝光，要求寫借據而不寫車款，而於八十五年五月三十日
        ，擅自以地○○名義，偽造面額五十萬元借據一紙，交予天○○收執。其後
        ，玄○○續以汽車美容、保險費等名義向甲○○訛騙款項，致甲○○陷於錯
        誤，而於八十五年五月十七日、同年月二十日、二十九日，先後匯款八萬二
        千元、四萬元、四萬元至玄○○向不知情丑○○、己○○所借用之帳戶內。
        其後因玄○○遲未依約交車，甲○○乃向己○○詢問，始查悉上情，而知受
        騙。
  （五）於八十五年五月間，玄○○得知巳○○友人張戌○○有意購屋，乃以電話向
        戌○○幌稱其係巳○○朋友，可代購法拍屋等語，使戌○○深信不疑，同意
        交付款項委請玄○○代其購置法拍屋。玄○○獲戌○○首肯後，旋於同年五
        月間某日，至戌○○所經營位於台北市○○○路之公司，向戌○○取款十一
        萬五千元，二、三日後，玄○○為營造假象，使戌○○不致生疑，乃主動偕
        戌○○至花蓮看法拍屋，並向戌○○佯稱其租住處及相鄰房屋均為其所有，
        使戌○○因而陷於錯誤，再於同年五月間先後電匯一萬五千元、九萬元、六
        萬元、十一萬元至玄○○向不知情己○○所借用之帳戶內。
  （六）於八十五年五月初，玄○○因至花蓮縣尚美傢俱行，向老闆庚○○購買麻將
        桌而結識庚○○，得知庚○○頗有資力，乃自稱地○○，雖剛考上檢察官但
  因具日籍身分而被取消資格，其夫係高雄憲兵隊隊長，正欲與友人葉步森合
        夥在花蓮開公司，且其在花蓮與台北有近四百間房子，要做裝潢及買傢俱，
        有工程可介紹庚○○經營之尚美傢俱行承作等語，而於八十五年六月九日至
        十五日間向陷於錯誤之庚○○連續收取共計七十七萬六千元之傭金，並均以
        地○○之名義，偽造借據共四紙，交予庚○○作為憑證。庚○○事後向葉步
        森查證，葉步森言其並未與玄○○合作，庚○○方知受騙。
  （七）於八十五年三月間，玄○○由巳○○處得知其友人午○○甫因煙毒案件經法
        院判決確定，即將於八十五年四月十五日發監執行，乃於八十五年三月二十
        五日晚間七時許，至午○○位於花蓮市○○路二百三十之一號住處，向午○○夫、申○○婦表示其先生亦曾因刑案被判刑三年六月，但現仍在外面並未
        執行，其可讓午○○不用入監執行，但需三十萬元方能解決等語，使午○○
        夫婦深信不疑，午○○旋於翌（二十六）日，在其上址住處，先給付約定金
        額半數之十五萬元現金予玄○○。其後於同年四月中旬某日、五月二十五日
        ，玄○○又以需款打通地院、監獄為由，向午○○之妻申○○騙取現金各三
        萬六千元。
  （八）於八十五年六月二十四日，玄○○自稱地○○，向至其花蓮市○○○街三八
        巷三二號四樓住處製做窗簾之未○○，詐稱法院有貨車在拍賣，可代未○○
        購買，使未○○因此陷於錯誤，交付玄○○訂金十一萬五千元，玄○○並即
        以地○○之名義，偽造收取訂車款之收據一紙交予未○○。其後，玄○○再
        先後以買車尾款、代辦大哥大費用，以及介紹台北縣汐止工程供未○○承作
        之預付傭金等為由，再陸續向未○○騙得款項十萬元，總計前後未○○共交
        付現金二十一萬五千元予玄○○。
  （九）於八十四年十一月間，玄○○假藉投資木材生意利益極高之詞，邀乙○○以
        每股二十五萬元入股，使乙○○不疑有他，而於八十四年十一月二日，在台
        東縣成功鎮○○路二十八之一號乙○○未婚妻住處，交付五十萬元現金予玄
        ○○。
  （十）於八十五年八月初，玄○○因多次至位於宜蘭縣羅東鎮○○路八六號壬○○
        、黃○○夫妻經營之「象王珂仔麵純小吃部」消費，從而結識壬○○、黃○○。嗣於八十五年八月十日，玄○○向壬○○、黃○○夫婦騙稱同學父親在
        台北經營美而美漢堡店，且是加盟店老闆，其即因透過此關係開加盟店，可
        減少十萬元加盟金，並稱於台中經營二家漢堡店，利潤十分好，想於宜蘭縣
        內開一家分店，欲邀壬○○、黃○○夫婦合夥，惟需先匯加盟金及宜蘭市店
        面押金等語，使壬○○、黃○○陷於錯誤，而依玄○○指示，先後於八十五
        年八月十日、十二日，將加盟金五萬元、店面押金三萬元，匯入玄○○預向
        不知情丑○○所借用之帳戶（局號○○九○○○之八，帳號○二○八六之○
        ）內。玄○○於八十五年八月十日，另詐稱其經營紅豆杉期貨，一期三個月
        ，參加一股為五萬元，每三個月有一萬五千元利息等語，使壬○○不疑有他
        ，於當日交付五萬元予玄○○。嗣於八十五年八月十五日，玄○○復謊稱其
        同學公公過逝，急需錢，要將一期二股十萬元期貨頂讓，並稱僅剩一個多月
        即到期，致壬○○深信不疑，又將現金十萬元交予玄○○。其後，於八十五
        年九月九日，玄○○再假稱其祖母過逝，留下大量遺產，其分到房子及部分
        田地，因遺產稅不足七十萬元，想暫時將部分不動產過戶在壬○○、黃○○
        夫婦名下，向壬○○夫婦借款應急等語。壬○○、黃○○陷於錯誤，旋於八
        十五年十月間，拿其母親林阿員位於宜蘭縣冬山鄉之土地，向宜蘭縣冬山鄉
        農會辦理抵押貸款七十萬元後，於同年十月八日，在其上址小吃部，將所貸
        得現金全數交予玄○○。
二、案經花蓮憲兵隊移送暨辰○○、壬○○、黃○○訴由台灣花蓮地方法院檢察署檢
    察官偵查起訴及移送併案審理，以及台灣宜蘭地方法院檢察署檢察署移送併案審
    理。
    理  由
壹、有罪部分：
一、右揭事實，業據被告玄○○於本院審理時坦承不諱，核與證人丁○○、辰○○、
    地○○、宇○○、宙○○、巳○○、甲○○、己○○、戌○○、庚○○、申○○
    、未○○、乙○○、Ａ○○、壬○○、黃○○於警詢、偵查及本院審理時所述情
    節相符，並有支票影本、借據、郵政國內匯款執據、酉○○○股份有限公司九十
    一年三月十三日（九一）經字第一○○二六八號函等附卷可稽，本件事證已臻明
    確，被告犯行洵堪認定，應予依法論科。
二、按如以偽造之有價證券取得票面價值之對價，固不另論詐欺罪，惟如另供作擔保
    而借款，則其借款之行為，為行使有價證券以外之另一行為，其間有方法結果關
    係，應論以詐欺罪之牽連犯（參見最高法院六十二年二月二十日六十二年度第一
    次刑庭庭長會議決定）。核被告所為，係犯刑法第二百零一條第一項偽造有價證
    券罪，第二百十六條、第二百十條行使偽造私文書罪、第三百三十九條第一項詐
    欺取財罪。被告盜用印章、偽造署押，為偽造私文書及偽造支票、本票之部分行
    為，偽造私文書及行使偽造有價證券之低度行為，應各為行使偽造私文書及偽造
    有價證券之高度行為所吸收，均不另論罪。被告先後多偽造有價證券並持以行使
    、以及行使偽造私文書、詐欺取財之犯行，均時間緊接，犯罪構成要件相同，顯
    係基於概括犯意所為，應各依連續犯規定論以一罪，並均依法加重其刑。被告就
    事實欄一之（四）、（七）、（十），係各以一詐欺行為，致使甲○○、天○○
    夫婦、午○○、申○○夫婦、壬○○、黃○○夫婦均不疑有他，而交付款項，顯
    均係一行為而觸犯數罪名，為想像競合犯，應各從一個詐欺取財罪處斷。而被告
    所犯上揭三罪彼此間有方法結果之牽連關係，應從一重之連續偽造有價證券罪處
    斷。另被告就事實欄一（二）、（四）至（十）之犯行，雖未據公訴人起訴，惟
    此與公訴人已起訴且經本院論罪部分，具有連續犯、牽連犯之裁判上一罪關係，
    為起訴效力所及，本院自得併予審判。而就事實欄一（一）部分，公訴人係就已
    經提起公訴之案件，在同一法院重行起訴，本院應諭知不受理之判決（詳見後述
    理由欄貳部分），惟該部分犯行與已起訴且經本院論罪部分，既亦具有連續犯、
    牽連犯之裁判上一罪關係，依審判不可分原則，當係屬本院併予審究之範圍，附
    此敘明。酌被告犯罪動機、目的、手段、所生危害及其犯後態度等一切情狀，量
    處如主文第一項所示之刑。
三、被告偽造之上揭發票人均為丁○○，付款人均為彰化銀行花蓮分行，票號ＧＲ0
    000000號、面額貳拾萬元及票號ＧＲ0000000號、面額柒拾萬元之
    支票各一紙，及以地○○名義簽發，面額五十萬元之偽造本票一紙（本票上偽造
    之印文與署押為偽造本票之一部分，已因偽造本票之沒收而包含其內，不再重覆
    諭知沒收。），不問屬於被告與否，均應依刑法第二百零五條規定宣告沒收。另
    被告擅以其胞妹地○○名義所偽造之借據六紙，因已提出交付予被害人天○○、
    庚○○、未○○持有，已非屬被告所有，自不得沒收。惟其上偽造之「地○○」
    署押六枚，仍應依刑法第二百十九條規定諭知沒收。至偽造之酉○○○股份有限
    公司投資合約書一份（附於本院八十八年度訴緝第二號審理卷宗內），係屬被告
    所有並為供其犯罪所用之物，爰依刑法第三十八條第一項第二款之規定，併予宣
    告沒收。
貳、不受理部分：
一、按已經提起公訴或自訴之案件，在同一法院重行起訴者，應諭知不受理之判決，
    刑事訴訟法第三百零三條第二款定有明文。
二、查台灣花蓮地方法院檢察署八十五年度偵緝字第七號（本院案號：八十五年度訴
    字第三三七號、八十六年度訴緝字第五三號、八十八年度訴緝字第二號）公訴意
    旨略以：被告玄○○前於八十四年七月間，因冒用其前夫丁○○名義，盜用丁○○所有印章，偽簽彰化銀行花蓮分行票號ＧＲ0000000號、面額二十萬元
    及票號ＧＲ0000000號、面額為七十萬元之支票各一紙，並於票載發票日
    當日持交辰○○，分別供作借款擔保及用以償還先前向辰○○友人所借貸之二十
    萬元款項之用，致辰○○不疑有他，交付借款新台幣七十二萬元予玄○○，詎支
    票屆期竟遭退票，辰○○始知受騙，因認被告涉有刑法第三百三十九條第一項之
    詐欺罪嫌及同法第二百零一條第一項之偽造有價證券罪嫌等語。該案係於八十五
    年九月十七日繫屬本院，有台灣花蓮地方法院檢察署八十五年九月十七日子○輝
    誠字第一六五五二號函、八十五年度偵緝字第七號起訴書及台灣高等法院被告全
    國前案紀錄表各一份在卷可憑。然被告玄○○於八十五年一月間，得悉宇○○因
    其夫蘇志傳死亡，而安泰人壽保險公司就保險理賠範圍產生爭執。認有機可趁，
    旋自稱其在花蓮師院進修法律及保險課程，其老師認識很多法官，可以幫其解決
    理賠之事，惟須疏通費十萬元，致宇○○不疑有詐，先於八十五年一月十二日、
    十三日，在其所經營位於花蓮市○○路九二號漫畫藝文館交付五萬元、六萬元（
    其中一萬元係溢付）。嗣於同月十六日，玄○○再至上址漫畫館，向宇○○謊稱
    要向臺灣台北地方法院提起民事訴訟，需繳交保證金五十萬元，惟斯時宇○○無
    此大筆現金，乃交付其弟宙○○所開立之花蓮市第一信用合作社儲蓄部面額四十
    萬元支票一張予玄○○。玄○○則偽冒其胞妹地○○名義，於八十五年一月十六
    日，簽發八十五年二月三十日到期，金額五十萬元之本票一紙，交予宇○○收執
    以資取信。事後宇○○根據玄○○所騎乘機車號碼多方查證，始悉受騙，同涉有
    刑法第三百三十九條第一項之詐欺罪嫌及同法第二百零一條第一項之偽造有價證
    券罪嫌，業先經台灣花蓮地方法院檢察署檢察官提起公訴（台灣花蓮地方法院檢
    察署八十五年度偵字第二四五三號；本院案號：八十五年度訴字第三一四號、八
    十六年度訴緝字第五二號、八十八年度訴緝字第一號），該案係於八十五年九月
    五日繫屬本院等情，有台灣花蓮地方法院檢察署八十五年九月五日子○輝強字第
    一五七一二號函、八十五年度偵字第二四五三號起訴書及台灣高等法院被告全國
    前案紀錄表各一份在卷可憑，被告於本件與該案，犯罪手法及構成要件均相同，
    時間又屬緊接，其顯係基於概括犯意反覆為之，彼此間有連續犯裁判上一罪之關
    係，為同一案件【即本院基於刑事訴訟法第二百六十七條規定併予審究且論罪科
    刑之犯罪事實一之（一）部分】。茲檢察官就已提起公訴之同一案件，再向本院
    重行提起本件公訴，依首揭法條說明，本件依法自應就此為不受理之諭知。
、退併部分：
一、至台灣花蓮地方法院檢察署八十八年度偵字第四二一號案件移送併辦意旨略以：
    被告玄○○意圖為自已不法所有，明知已無資力償還借款，仍開立本票及借據等
    向徐淑娥借款；另該署八十八年度偵字第四二二號案件移送併辦意旨略以：被告
    玄○○意圖為自已不法之所有，明知已無資力，仍簽發本票，以投資木材生意為
    由，使辛○○陷於錯誤，而交付投資款項一百餘萬元予被告玄○○，因認被告此
    二部分亦均涉有詐欺罪嫌，爰請求併案審理。惟按犯罪事實應依證據認定之，無
    證據不得推定其犯罪事實；又不能證明被告犯罪者，應諭知被告無罪之判決，刑
    事訴訟法第一百五十四條、第三百零一條第一項分別定有明文。再按告訴人之告
    訴，係以使被告受刑事訴追為目的，是其陳述是否與事實相符，仍應調查其他證
    據以資審認（最高法院五十二年台上字第一三○○號判例參照）。又事實之認定
    ，應憑證據，如未能發現相當證據，或證據不足以證明，自不能以推測或擬制之
    方法，為裁判基礎（最高法院四十年台上字第八六號判例參照）。再者，認定不
    利於被告之事實，須依積極證據，苟積極證據不足為不利於被告事實認定時，即
    應為有利於被告之認定，更不必有何有利之證據（最高法院三十年上字第八一六
    號判例）；而所謂「積極證據足以為不利被告事實之認定」係指據為訴訟上證明
    之全盤證據資料，在客觀上已達於通常一般之人均不致於有所懷疑，而得確信被
    告確曾犯罪之程度，若未達到此一程度，而有合理懷疑之存在時，即無從為有罪
    之認定（最高法院七十六年台上字第四九八六號判例）。訊據被告堅決否認有何
    上開犯行，辯稱：伊並未向徐淑娥、辛○○詐財，係因財務困難而單純向渠等二
    人借貸等語。經查：（一）就併辦之八十八年度偵字第四二一號部分，告訴人徐
    淑娥前於偵查中陳稱：因玄○○以其妹要開刀、要買房子等理由向伊借錢，而伊
    心軟，見玄○○可憐，才借錢給玄○○。然告訴人徐淑娥於本院調查時，卻陳稱
    ：被告玄○○每次皆言家裡有人生氣（按應為生病之誤，應係筆錄誤植），需用
    錢，伊才借款，伊不認為玄○○詐欺，只是認為她是朋友，係幫劉欣佩（見本院
    八十八年度訴緝字第二號審理卷八十八年三月二十六日訊問筆錄），其所述被告
    借款之理由，前後顯不一致。況告訴人徐淑娥於本院審理時不諱言伊借錢予被告
    ，均係以房子作為擔保，到地下錢莊借錢，再交付現金給被告，未要求被告立借
    據，亦未向被告收取利息，則告訴人無異係自行吸收地下錢莊之高額利息，無償
    提供金錢予被告，此實與一般借貸常情有違，另參酌告訴人徐淑娥所自承：僅因
    陪同被告一起去與另名被害人庚○○洽談，即被庚○○誤認為被告之同夥，伊嗣
    即將九十九萬元還給庚○○等語（見同上訊問筆錄），其與被告之間顯關係密切
    ，否則豈有於遭其他被害人誣指係被告詐欺案件同夥時，不惟不撇清己身責任，
    以求自保，反而自願代被告賠償其他被害人之損失之理！由此，益見告訴人於偵
    查中之指訴，係語多保留，未可遽信。
    （二）再就併辦之八十八年度偵字第四二二號部分，質之告訴人辛○○於檢察官
    偵查時，先則稱被告玄○○係開本票向伊借錢，後又改口稱：被告稱要其投資木
    材生意，其投資了一百多萬後，被告即告失蹤。嗣於本院調查時，復稱：被告向
    伊借多次錢，借錢時沒開票，是事後伊向被告要錢時，被告才開票給伊，伊係純
    粹借錢給被告，並非投資。被告總共向伊借了一百七十餘萬元等語（見本院八十
    八年度訴緝字第一號八十九年一月十四日訊問筆錄），另告訴人辛○○於本院八
    十八年度訴緝字第二號案件訊問時亦稱：伊當時看被告離婚，又帶著小孩，可憐
    ，而且被告又說要做木材生意，需周轉，所以即借被告錢，並未向被告拿利息等
    語（見本院八十八年三月五日訊問筆錄），可知告訴人辛○○與被告間，關係匪
    淺，當非尋常借貸金主關係所可比擬，否則無論借貸或投資，依通常社會商業交
    易習慣，罕有未收絲毫利得之情形。另徵諸被害人害有堂於八十五年十月十四日
    檢察官偵查中所提及：伊曾於發現被騙後，請被告一同至花蓮縣警察局花蓮分局
    中華派出所理論，表明要揭穿被告騙局，當時被告立即電請告訴人辛○○到派出
    所，且告訴人辛○○亦有趕到現場等情（參見台灣花蓮地方法院檢察署八十五年
    度偵字第三○○三號偵查卷第十四頁至第十五頁），益見告訴人辛○○與被告甚
    為熟稔，參酌告訴人辛○○前揭所自承因見被告可憐而借錢等語，其對被告當時
    資力有無，應非全然無所知悉，準此，在缺乏其他積極證據足資佐證狀況下，尚
    難遽為不利被告之認定。（三）依上開說明，告訴人徐淑娥、辛○○與被告間，
    交情既遠逾單純金錢借貸往來之朋友，此外，復查無其他確切據證明足證被告有
    刻意隱瞞資力或設詞訛騙狀況，自不得僅憑告訴人片面指訴，逕因被告未依約還
    款而科被告以詐欺罪責。本件既查無其他確切據證明被告有何上開併辦意旨所指
    犯行，因與本案已無裁判上一罪關係，且未經檢察官起訴，爰將該案退回檢察官
    另為妥適處理，併此敘明。
二、另（一）台灣花蓮地方法院檢察署八十八年度偵字第一八三一號案件（含臺灣臺
    北地方法院檢察署八十八年度偵字第六○七九號）移送併辦意旨略以：1.被告玄
    ○○自稱文瓊霞，向被害人丙○○偽稱其與日本皇族暨劉和謙有親戚關係，並稱
    其有多重學歷，靠其關係，由其進口汽車可免稅，且可藉由其與劉和謙之親戚關
    係，讓丙○○購買海軍總司令部所蓋之房屋，致丙○○陷於錯誤，自八十七年七
    月中旬起，先後共交付被告玄○○計一百八十萬元。2.被告自稱文瓊霞，養父母
    為日本人，養父為日本駐美大使，母親為西武集團副總裁，其本身剛考上檢察官
    ，向被害人陳寶珠偽稱由其進口汽車可免稅，致陳寶珠陷於錯誤，於八十七年十
    一月間，先後共給付十萬元予被告玄○○。3.被告玄○○向被害人邱美芳偽稱其
    可以便宜價格，購買當時尚未上市之廣達公司股票，十張股票共十萬元，致邱美
    芳陷於錯誤，旋於八十八年一月六日，將十萬元交予被告玄○○；嗣被告復謊稱
    台北大直地區海軍總部後面有一棟很便宜的房子可以買，要辦理買房子事宜需身
    分證及印章，邱美芳不疑有他，乃將該等證件交付被告玄○○，詎被告玄○○竟
    冒用邱美芳之名義，登記住宿於新竹凱撒大飯店。4.被告玄○○向被害人劉逸鈞
    偽稱由其進口汽車可免稅，致劉逸鈞陷於錯誤，而於八十八年十一月暨十二月間
    ，先後共給付被告玄○○四萬二千元。5.被告玄○○偽稱劉晏宣，父為駐日大使
    ，其本身為台北地方法院檢察署檢察官，亦是警察大學心理系講師，進而向被害
    人卓王梅芳偽稱其全家若到日本遊玩，吃、住、玩樂都由其負責，致卓王梅芳陷
    於錯誤，而於八十七年十二月間，前後給付共十六萬五千元，並交付卓訓新、卓
    慈惠、卓雅惠、郭錦龍等家人之身分證、印章、戶口名簿、退伍令等個人資料。
    6.被告玄○○自稱於曉偉，係日本人，其父係駐美大使，而日本亞細亞航空是其
    母親家所有，藉由每日至被害人文瓊霞開設之漫畫書店租書而結識文瓊霞之機會
    ，偽稱可藉由其關係，購買大直附近海軍眷村之房子，致文瓊霞及其朋友林書豪
    陷於錯誤，於八十七年三月間，二人共計給付被告玄○○約六十萬元。7.被告玄
    ○○自稱於曉偉，其父為「白鳥和福」，其本身之日本名為「白鳥櫻子」，並藉
    由與癸○○係男女朋友關係，偽稱其有特殊關係可購買國宅處之房屋，致被害人
    癸○○陷於錯誤，而於八十七年三月間，給付三十萬元予被告玄○○。因認被告
    玄○○涉犯偽造文書暨詐欺等罪嫌，（二）台灣花蓮地方法院檢察署八十八年度
    偵字第一二五八號（原臺灣新竹地方法院檢察署八十八年度偵字第一九九一號）
    移送併辦意旨略以：八十八年十一月一日，被告夥同姓名不詳之一男一女共三人
    ，由其中一女子向被害人卯○○偽稱玄○○為智障，但有很多錢，邀請唐某共同
    參與跟玄○○比錢多，致唐某陷於錯誤而領出一百萬元之金錢與玄○○比錢多，
    遭該三人掉包，騙走一百萬元，因認被告玄○○涉犯共同詐欺罪嫌。（三）台灣
    高雄地方法院檢察署九十年度偵字第九七一八號移送併辦意旨略以：1.被告自稱
    日籍華僑，曾留學美國、德國、名為陳綺，後因命理問題改名歐陽琉璃，於台南
    歸仁陸軍輕航空隊當聘員，官階中校，藉與被害人寅○○為男女朋友之關係，認
    識其親戚暨朋友、同學，而於八十九年十二月間，以欲回日本看病，邀唐某及其
    親朋友好同行，招攬旅日行程，因其熟悉手續，每個人約一萬三千元就可成行，
    共計邀約二十六人付款，然均未成行。2.被告復偽稱可幫寅○○買車，有一部轎
    車欲賣戊○○，分別於八十九年十一月及十二月間，分別交付二萬元及七萬元予
    玄○○。3.被告復偽稱知悉投資紅豆杉之門路，言有極高利潤，致戊○○、龔銘
    泓分別於八十九年十一月、十二月間，交付三萬元與二萬五千元予玄○○。4.被
    告向亥○○偽稱能仲介台南歸仁軍中招標之福利社餐點，致亥○○陷於錯誤，於
    九十年三月十三日將招標金二十萬元匯入寅○○之帳戶，而由玄○○取走。因認
    被告涉犯有詐欺罪嫌。（四）台灣高雄地方法院檢察署九十年度偵字第八四五八
    號併辦意旨略以：被告意圖為自已不法之所有，自稱名為歐陽琉璃，留美，取得
    哈佛大學雙博士學位，目前在陸軍輕航空隊授課，並偽稱有家人於日本北海道，
    去日本旅遊可較便宜，進而向陳智偉、陳韋銘、朱志浩、巫維梁，及其等於空軍
    官校同學共六人招攬旅日行程，每人一萬二千元，致其等陷於錯誤，而於八十九
    年七月至十一月間共交付約八萬二千元予被告玄○○，因而認被告涉犯詐欺罪嫌
    等語。經查，前揭移送併案部分，其犯罪時間均為八十七年七月以後，而上開論
    罪科刑部分之最後一次犯行則係於八十五年九月間，其間相隔將近二年之久，實
    難認被告係基於前案之概括犯意而為，準此移送併辦部分，自無連續犯可言，應
    係另行起意而為之犯行，自應退回另由檢察官為妥適之處理。
據上論斷，應依刑事訴訟法第二百九十九條第一項前段、第三百零三條第二款，刑法
第五十六條、第二百零一條第一項、第二百十條、第二百十六條、第三百三十九條第
一項、第五十五條、第二百零五條、第二百十九條、第三十八條第一項第二款，罰金
罰鍰提高標準條例第一條前段，判決如主文。
本案經檢察官李子春到庭執行職務。
中      華      民      國    九十二    年      八      月    二十九    日
                              台灣花蓮地方法院刑事庭
                                  法  官  陳  世  博
右正本證明與原本無異。
如對本判決不服，應於送達後十日內，向本院提出上訴狀。（應抄附繕本）告訴人或
被害人如對於本判決不服者，應具備理由請求檢察官上訴，其上訴期間之計算係以檢
察官收受判決正本之日期為準。
                                  法院書記官
中      華      民      國    九十二    年      九      月      五      日
附錄本判決論罪之法律條文：
刑法第二百零一條第一項
意圖供行使之用，而偽造、變造公債票，公司股票或其他有價證券者，處三年以上十
年以下有期徒刑，得併三千元以下罰金。
刑法第二百十條
偽造、變造私文書，足以生損害於公眾或他人者，處五年以下有期徒刑。
刑法第二百十六條
行使第二百十條至第二百十五條之文書者，依偽造、變造文書或登載不實事項或使登
載不實事項之規定處斷。
刑法第三百三十九條第一項
意圖為自己或第三人不法之所有，以詐術使人將本人或第三人之物交付者，處五年以
下有期徒刑、拘役或科或併科一千元以下罰金。
刑法第二百零五條
偽造、變造之有價證券、郵票或印花稅票及前條之器械、原料，不問屬於犯人與否，
沒收之。
刑法第二百十九條
偽造之印章、印文或署押，不問屬於犯人與否，沒收之。


司法院資訊處製作；財團法人民間司法改革基金會備份。
